臺灣高等法院民事裁定
111年度抗字第427號
抗告人  温武烈
        温偃廣
        温武光
上列抗告人因與相對人金竹益建設有限公司間聲請許可訴訟繫屬
事實登記事件，對於中華民國110年10月20日臺灣新竹地方法院1
10年度訴聲字第13號裁定，提起抗告，本院裁定如下：
    主  文
抗告駁回。
抗告費用由抗告人負擔。
    理  由
一、按訴訟標的對於共同訴訟之各人必須合一確定者，共同訴訟
    人中一人之行為有利益於共同訴訟人者，其效力及於全體；
    不利益者，對於全體不生效力，民事訴訟法第56條第1項第1
    款定有明文。查，本件相對人以抗告人及温偃廣、温武光（
    下稱温偃廣等2人）為被告，就兩造共有坐落新竹縣○○鎮○○
    段0000○0000地號土地（下稱系爭土地）提起分割共有物訴
    訟，並聲請就系爭土地為訴訟繫屬事實之登記，經原裁定准
    許。分割共有物訴訟，其訴訟標的對共同訴訟之各人必須合
    一確定，抗告人對原裁定提起抗告之效力，依上開規定，及
    於温偃廣等2人，爰併列其等為抗告人，合先敘明。
二、抗告意旨略以：本件為買賣土地之糾紛，相對人尚未交付買
    賣價款，亦未完成標的物點交，無權處分系爭土地。爰提起
    抗告，聲明廢棄原裁定等語。
三、次按訴訟標的基於物權關係，且其權利或標的物之取得、設
    定、喪失或變更，依法應登記者，於事實審言詞辯論終結前
    ，原告得聲請受訴法院以裁定許可為訴訟繫屬事實之登記。
    前項聲請，應釋明本案請求。前項釋明如有不足，法院得定
    相當之擔保，命供擔保後為登記；其釋明完足者，亦同，民
    事訴訟法第254條第5項、第6項前段、第7項分別定有明文。
    查，相對人就本件請求，業經提出系爭土地登記謄本（見原
    裁定卷第29至33頁），以資釋明。又相對人係依民法第823
    條第1項、第824條第2項規定，起訴請求分割共有系爭土地
    ，訴訟標的要屬物權關係甚明。原裁定准其訴訟繫屬登記之
    聲請，並審酌系爭土地於起訴時之公告現值、抗告人及相對
    人就系爭土地之應有部分價額、本件訴訟可能進行期間、法
    定利率等，推估抗告人於訴訟期間因難以處分系爭土地應有
    部分取得換價利益所衍生之利息損失，酌定擔保金為12萬6,
    924元，核無違誤。至抗告人與相對人間是否存有買賣關係
    ，或相對人未給付買賣價金等實體爭執事項，核與訴訟繫屬
    登記之准駁無涉。抗告人執上開事由指摘原裁定不當，聲明
    廢棄，為無理由，應予駁回。
四、據上論結，本件抗告為無理由，爰裁定如主文。
中　　華　　民　　國　　111 　年　　4 　　月　　20　　日
                  民事第四庭   
                      審判長法  官  傅中樂
                            法  官  呂淑玲
                            法  官  汪曉君
正本係照原本作成。
本裁定除以適用法規顯有錯誤為理由外，不得再抗告。如提起再
抗告，應於收受送達後10日內委任律師為代理人向本院提出再抗
告狀。並繳納再抗告費新臺幣１千元。
中　　華　　民　　國　　111 　年　　4 　　月　　20　　日
　　　　　　　　　　　　　  書記官  戴伯勳